臺灣高雄地方法院刑事判決　　　　　　　109年度訴字第557號
公　訴　人　臺灣高雄地方檢察署檢察官
被　　　告　蔡世偉



義務辯護人　謝育錚律師
選任辯護人　黃俊嘉律師（解除委任）
　　　　　　吳龍建律師（解除委任）
　　　　　　陳秉宏律師（解除委任）
被　　　告　卓家禾



　　　　　　黃宇滐（原名黃子貢）



　　　　　　曾威仁


　　　　　　蔡峻良



　　　　　邱黃凱程


　　　　　　黃宇琪


　　　　　　黃春入


　　　　　　林舜安


　　　　　　黃暐傑


　　　　　　黃建彰


　　　　　　李玄正



上列被告因違反組織犯罪防制條例等案件，經檢察官提起公訴（
109 年度偵字第9701、10598 、12424 、14574 號），本院判決
如下：
    主  文
蔡世偉犯附表編號1 至3 所示之罪，分別處如附表編號1 至3 「
罪刑及沒收欄」所示之刑及沒收。應執行有期徒刑壹年，如易科
罰金，以新臺幣壹仟元折算壹日。
卓家禾犯附表編號1 至2 所示之罪，分別處如附表編號1 至2 「
罪刑及沒收欄」所示之刑。應執行有期徒刑柒月，如易科罰金，
以新臺幣壹仟元折算壹日。
黃宇滐犯附表編號1 至2 所示之罪，分別處如附表編號1 至2 「
罪刑及沒收欄」所示之刑及沒收。應執行有期徒刑柒月，如易科
罰金，以新臺幣壹仟元折算壹日。
曾威仁犯附表編號1 至2 所示之罪，分別處如附表編號1 至2 「
罪刑及沒收欄」所示之刑。應執行有期徒刑柒月，如易科罰金，
以新臺幣壹仟元折算壹日。
蔡峻良犯附表編號1 所示之罪，處如附表編號1 「罪刑及沒收欄
」所示之刑。
邱黃凱程犯附表編號1 所示之罪，處如附表編號1 「罪刑及沒收
欄」所示之刑。
黃宇琪犯附表編號1 所示之罪，處如附表編號1 「罪刑及沒收欄
」所示之刑及沒收。
黃春入犯附表編號1 所示之罪，處如附表編號1 「罪刑及沒收欄
」所示之刑及沒收。
林舜安犯附表編號1 所示之罪，處如附表編號1 「罪刑及沒收欄
」所示之刑及沒收。
黃暐傑犯附表編號3 所示之罪，處如附表編號3 「罪刑及沒收欄
」所示之刑。
黃建彰犯附表編號3 所示之罪，處如附表編號3 「罪刑及沒收欄
」所示之刑。
李玄正犯附表編號3 所示之罪，處如附表編號3 「罪刑及沒收欄
」所示之刑。
蔡世偉其餘被訴如起訴書犯罪事實欄㈢㈣㈤所載恐嚇危害安全
部分，均無罪；如起訴書犯罪事實欄㈣㈤所載毀損他人物品部
分，均公訴不受理。
    事  實
一、蔡世偉、卓家禾、黃宇滐（原名黃子貢，下稱黃宇滐）、曾
    威仁、蔡峻良、邱黃凱程、黃宇琪、黃春入、林舜安（下稱
    蔡峻良等9 人）、黃煦弼（抗傳，由本院另行審結）、真實
    姓名不詳綽號「明仔」之成年男子（下稱「明仔」）獲悉友
    人周黃志寬先前遭劉原益、呂俊和等人毆打成傷而要替周黃
    志寬向劉原益討個公道等訊息後，均知悉供人隨意通行使用
    之一般道路為公共場所，倘於特定路段聚集三人以上而發生
    衝突，甚至參與聚集之人另行攜帶兇器，顯足以造成公眾或
    他人之危害、不安，竟共同意圖供行使之用而攜帶兇器，基
    於在公共場所聚集三人以上施強暴之犯意聯絡，於民國109
    年4 月21日15時40分許，相約共同或各自前往劉原益與其家
    人張劉秀英、張國昌、劉惠珊居住位於高雄市○○區○○路
    000 號、115 之1 號住處前之道路公共場所聚集，並由黃煦
    弼當場持其所有足供兇器使用之木棍1 支（未扣案），下手
    砸毀上址門窗及鞋櫃，其餘之人則以其等人數優勢、叫囂喧
    鬧「劉原益出來面對」等語在場助勢，以此方式實施強暴行
    為（參與犯罪組織、恐嚇危害安全及毀損他人物品部分，詳
    下述不另為無罪部分）。
二、蔡世偉、卓家禾、黃宇滐、曾威仁（下稱黃宇滐等4 人）、
    「明仔」因未於上址尋獲劉原益即遭到場員警驅散，又共同
    意圖供行使之用而攜帶兇器，基於在公共場所聚集三人以上
    施強暴之犯意聯絡，於同日16時許，共同前往「中芸漁港」
    公共場所聚集，由卓家禾、黃宇滐、曾威仁持黃宇滐所有足
    供兇器使用之木棍3 支（均未扣案），蔡世偉則持劉原益放
    置在場之榔頭1 把，下手砸毀劉原益停放該處漁船上之物品
    （毀損部分未據告訴），其餘之人則以其等人數優勢在場助
    勢，以此方式實施強暴行為（參與犯罪組織及恐嚇危害安全
    部分，詳下述不另為無罪部分）。
三、蔡世偉另因不滿莊育瑋向其父親催討其積欠之借款，竟邀集
    黃暐傑、黃建彰、李玄正（下稱蔡世偉等4 人）、真實姓名
    不詳綽號「阿逢」之成年男子（下稱「阿逢」），共同意圖
    供行使之用而攜帶兇器，基於在公共場所聚集三人以上施強
    暴之犯意聯絡，於109 年5 月1 日5 時許，共同前往莊育瑋
    經營位於高雄市○○區○○○路000 號「一葉情檳榔攤」前
    之道路公共場所聚集，由蔡世偉等4 人、「阿逢」持蔡世偉
    所有足供兇器使用之木棍3 支（均未扣案）、撿拾石頭，下
    手砸毀該處檳榔攤、房屋玻璃及車牌號碼000-000 號普通重
    型機車（毀損他人物品部分業據撤回告訴，詳下述不另為不
    受理部分），以此方式實施強暴行為（發起、參與犯罪組織
    及恐嚇危害安全部分，詳下述不另為無罪部分）。
四、案經張劉秀英、張國昌、劉惠珊、莊育瑋訴由高雄市政府警
    察局林園分局報請臺灣高雄地方檢察署檢察官偵查起訴。
    理  由
壹、有罪部分（即起訴書犯罪事實欄㈠㈡、部分）
一、證據能力之判斷
    按被告以外之人於審判外之陳述，雖不符刑事訴訟法第159
    條之1至第159條之4 之規定，而經當事人於審判程序同意作
    為證據，法院審酌該言詞陳述或書面陳述作成時之情況，認
    為適當者，亦得為證據，刑事訴訟法第159 條之5 第1 項定
    有明文。查本判決有罪部分所引用具有傳聞性質之證據，業
    經檢察官、被告蔡世偉、卓家禾、黃宇滐、曾威仁、蔡峻良
    、邱黃凱程、黃宇琪、黃春入、林舜安、黃暐傑、黃建彰、
    李玄正（下稱蔡世偉等12人）及辯護人於本院審理中，明示
    同意有證據能力（見本院109 年度訴字第557 號卷〈下稱本
    院卷〉第452-453 頁），本院審酌各該證據作成時之客觀環
    境及條件，均無違法不當取證或明顯欠缺信用性之情形，作
    為證據使用皆屬適當，揆諸前開說明，均有證據能力；其餘
    各項非供述證據，亦無證據證明係公務員違背法定程序所取
    得，或有證明力明顯過低之情形，且經本院於審判期日合法
    踐行證據調查程序，由當事人互為辯論，業已保障當事人訴
    訟上之程序權，本院均得採為證據。
二、認定事實所憑之證據及理由
    訊據被告蔡世偉、卓家禾、黃宇滐、曾威仁、蔡峻良、邱黃
    凱程、黃暐傑、黃建彰、李玄正均坦承前述各該客觀事實；
    被告黃宇琪、黃春入、林舜安（下稱被告黃宇琪等3 人）亦
    不否認有於事實欄所載時、地在場，惟被告蔡世偉等12人
    均矢口否認有何妨害秩序犯行，被告蔡世偉等12人均辯稱：
    我們沒有構成妨害秩序云云；被告黃宇琪等3 人另辯稱：我
    們只是騎車剛好經過那邊，看到認識的人停下來云云；被告
    蔡世偉之辯護人則陳稱：前述地點均非公共場所，蔡世偉係
    基於為友人、父親討公道之特定目的去找劉原益、莊育瑋，
    主觀上亦無妨害秩序故意等語，為被告蔡世偉辯護。經查：
  ㈠被告蔡世偉、卓家禾、黃宇滐、曾威仁、蔡峻良、邱黃凱程
    、「明仔」獲悉友人周黃志寬先前遭劉原益、呂俊和等人毆
    打成傷而要替周黃志寬向劉原益討個公道等訊息後，於109
    年4 月21日15時40分許，相約共同或各自前往劉原益與其家
    人張劉秀英、張國昌、劉惠珊居住位於高雄市○○區○○路
    000 號、115 之1 號住處前道路聚集，共同被告黃煦弼則當
    場持其所有之木棍1 支，下手砸毀上址門窗及鞋櫃，其餘之
    人則以其等人數優勢、叫囂喧鬧「劉原益出來面對」等語在
    場助勢，被告黃宇琪等3 人亦有在場；被告黃宇滐等4 人、
    「明仔」因未於上址尋獲劉原益，旋於同日16時許，共同前
    往「中芸漁港」聚集，由被告卓家禾、黃宇滐、曾威仁持被
    告黃宇滐所有之木棍3 支，被告蔡世偉則持劉原益放置在場
    之榔頭1 把，下手砸毀劉原益停放該處漁船上之物品，其餘
    之人則以其等人數優勢在場助勢；被告蔡世偉另因不滿莊育
    瑋向其父親催討其積欠之借款，竟邀集被告黃暐傑、黃建彰
    、李玄正、「阿逢」，於109 年5 月1 日5 時許，共同前往
    莊育瑋經營位於高雄市○○區○○○路000 號「一葉情檳榔
    攤」前道路聚集，由播告蔡世偉等4 人、「阿逢」持被告蔡
    世偉所有之木棍3 支、撿拾石頭，下手砸毀該處檳榔攤、房
    屋玻璃及車牌號碼000-000 號普通重型機車等情，業據被告
    蔡世偉等12人於警詢、偵訊及本院審理時各自坦承不諱（見
    高雄市政府警察局林園分局109 年5 月2 日移送卷宗〈下稱
    警二卷〉第17-40 頁，高雄市政府警察局林園分局109 年6
    月11日移送卷宗〈下稱警三卷〉第11-18 、27-33 、39-46
    、54-57 、65-67 、75-77 頁，高雄市政府警察局林園分局
    109 年6 月27日移送卷宗〈下稱警四卷〉第96-100、104-11
    1 頁，臺灣高雄地方檢察署109 年度偵字第9701號卷〈下稱
    偵一卷〉第17-24 、41-45 、77-92 頁，臺灣高雄地方檢察
    署109 年度偵字第12424 號卷〈下稱偵三卷〉第37-39 、43
    -45 、49-51 頁，臺灣高雄地方檢察署109 年度偵字第0000
    0 號卷〈下稱偵四卷〉第141-149 頁，本院109 年度聲羈字
    第161 號卷〈下稱聲羈卷〉第23-27 頁，本院卷第60-61 、
    157-167 、183-189 、327-333 、340-346 、446-451 、48
    2-491 頁），且經證人即共同被告蔡世偉等12人、黃煦弼（
    見警三卷第51-53 頁，偵一卷第77-92 頁）；證人即告訴人
    張劉秀英、張國昌、劉惠珊、莊育瑋於警詢、偵查時分別證
    述明確（見警二卷第41-46 、83-85 、101-104 頁，偵一卷
    第107-117 頁），並有相關路口監視器錄影光碟暨翻拍畫面
    照片、手機錄影畫面翻拍照片、現場照片、證人指認照片、
    高雄市政府警察局109 年6 月3 日鑑定書、修繕估價單、員
    警工作紀錄簿、員警職務報告在卷可稽（見警二卷第47-63
    、87、147 、105-119 頁，警三卷第87、111-127 頁，警四
    卷第145 之1-145 之2 、185-190 頁，偵一卷第73頁），此
    部分之事實，自堪先予認定。
  ㈡被告黃宇琪等3 人有於事實欄所載時、地在場，此為被告
    黃宇琪等3 人自承在卷，已如前述；又證人即共同被告黃煦
    弼於警詢、偵訊時證稱：我認識周黃智寬，周黃志寬女友跟
    我說周黃志寬被打到住院，我有跟10餘名男子去現場找劉原
    益去理論，不知道是誰提議，當時的LINE群組已經退出，我
    持木棍砸門床鞋櫃，被告黃宇琪等3 人都有在場，我跟黃宇
    琪、林舜安從小認識，黃春入是長大認識的等語（見警三卷
    第52頁，偵一卷第84-85 頁）；證人即共同被告黃宇琪於警
    詢時證稱：我是要去現場關心，問對方問甚麼要把我朋友志
    寬仔打成這麼嚴重，我去的時候對方姑姑在那邊坐，我是用
    問的，是黃春入騎車載我去的，林舜安也有在現場，警察來
    叫我們離開就離開等語（見警三卷第76頁，偵一卷第81頁）
    ，參以本案經員警前往現場採集跡證送驗結果略以：「西汕
    路115 號右前方牆角地上檳榔渣與黃宇琪DNA-STR 型別相符
    ；西汕路115 號右前方紅色畚箕內檳榔渣與林舜安DNA-STR
    型別相符；西汕路115 號右前方紅色畚箕內菸蒂則與黃春入
    DNA-STR 型別相符」等情，有卷附高雄市政府警察局109 年
    6 月3 日鑑定書可查（見警四卷第145 之1-145 之2 頁），
    已見被告黃宇琪等3 人與在場之人確有一定程度之關聯，且
    在場停留相當之時間，並非單純經過之路人；再者，證人即
    共同被告黃春入於警詢時證稱：當天我騎車載黃宇琪經過看
    到林舜安，黃宇琪認識林舜安，我們就停下來等語（見警三
    卷第76頁，偵一卷第83頁），證人林舜安於警詢、偵訊時證
    稱：我經過該處看到黃春入在那邊，就停下來站在旁邊關心
    說怎麼這麼多人在這邊，現場有人在叫囂叫對方出來面對，
    我瞭解是跟周黃志寬的事等語（見警三卷第66頁，偵一卷第
    79-80 頁），核與現場監視錄影畫面翻拍照片顯示被告黃宇
    琪等3 人與其他共同被告抵達現場時間均甚為接近相符（見
    警二卷第47-53 頁，警三卷第111-121 頁），衡諸常情，案
    發現場為港邊漁村聚落，並非車水馬龍之市區，案發時間則
    為下午時分，亦非常見相約外出用餐時間，乃被告黃宇琪等
    3 人與其他共同被告先後到場，顯見其等事先當有一定程度
    之聯繫，是被告黃宇琪等3 人既與其等友人彼此相約前往現
    場，且現場確有因其等友人周黃志寬遭劉原益毆打一事聚集
    叫囂喧鬧，被告黃宇琪等3 人又在現場停留至員警獲報到場
    驅散始行離去，足認客觀上被告黃宇琪等3 人亦有在場以其
    等人數優勢、叫囂喧鬧在場助勢甚明。被告黃宇琪等3 人辯
    稱剛好經過云云，顯與客觀事實相悖，復與被告黃宇琪前於
    警詢中所坦言其係欲向劉原益詢問何以下手重傷友人始偕黃
    春入同赴該處之情迥異，並不可採。
  ㈢又共同被告黃煦弼於事實欄所載時、地所持之木棍1 支；
    被告黃宇滐等4 人於事實欄所載時、地所持之木棍3 支、
    榔頭1 把；被告蔡世偉等4 人於事實欄所載時、地所持之
    木棍3 支，雖均未扣案，惟上開物品均具有一定之長度、大
    小可供人持握使用，且具有相當之硬度及破壞力足以砸毀門
    窗、船隻物品、檳榔攤等物，有現場監視錄影畫面翻拍照片
    、現場照片在卷可考（見警二卷第47-63 、105-119 頁，警
    三卷第111-127 頁），足認上開物品客觀上足以對人之生命
    、身體安全構成威脅，均可供兇器使用；另被告蔡世偉及其
    他共同被告聚集之地點，其中事實欄為劉原益及其家屬居
    住位於高雄市○○區○○路000 號、115 之1 號住家前之道
    路，事實欄為劉原益停放船隻之中芸漁港，事實欄為莊
    育瑋經營位於高雄市○○區○○○路000 號檳榔攤前之道路
    ，此觀前述現場監視錄影畫面翻拍照片、現場照片內容甚明
    ，而道路、漁港均非私人管領之領域，而係供公眾使用之場
    域，性質上均屬公共場所，並無疑義。被告蔡世偉之辯護人
    陳稱前述地點均非公共場所，顯有誤解。
  ㈣我國刑法體系所稱之犯罪故意，係指行為人對於構成犯罪之
    事實，明知並有意使其發生或預見其發生而其發生並不違背
    其本意，其要求行為人所應具備者，係對於客觀構成要件之
    事實本身及規範意義，有合乎一般社會意義下之認知，並不
    要求行為人對於構成要件之意義有著法律專業上精確認知，
    亦即具備學說上所稱「基於外行人平行價值判斷而來形成之
    不法意義內容之認知」，即為已足，而行為人主觀上是否有
    無犯罪之故意及意圖，則隱藏於行為者內心之中，自須從行
    為人之外在表徵及其行為時之客觀具體情狀一一檢視詳審細
    究而判斷。本件被告蔡峻良等9 人及共同被告黃煦弼、「明
    仔」有於事實欄所載時、地之公共場所聚集，共同被告黃
    煦弼並持其所有足供兇器使用木棍，下手砸毀房屋門窗等物
    品，其餘之人則以其等人數優勢、叫囂喧鬧在場助勢之方式
    實施強暴行為；被告黃宇滐等4 人及「明仔」於事實欄所
    載時、地之公共場所聚集，被告黃宇滐等4 人分持足供兇器
    使用木棍、榔頭，下手砸毀船上物品，其餘之人則以其等人
    數優勢在場助勢之方式實施強暴行為；被告蔡世偉等4 人、
    「阿逢」則於事實欄所載時、地之公共場所聚集，由被告
    蔡世偉邀集，被告蔡世偉等4 人、「阿逢」持足供兇器使用
    木棍、撿拾石頭，砸毀該處檳榔攤等物品之方式實施強暴行
    為等客觀行為，俱如前述，於客觀上均足造成見面該情之公
    眾或他人因驚恐其等竟得憑恃人數之眾，無視社會安寧秩序
    而恣意橫行至心生危害、不安；而共同實施犯罪行為，在合
    同意思範圍內，相互利用他人之行為，以達其犯罪之目的，
    祇須具有犯意之聯絡，行為之分擔，既不問犯罪動機起於何
    人，亦不必每一階段均參與，即應對於全部所發生之結果共
    同負責，且共同正犯之意思聯絡，不限於事前有所協議，倘
    於行為當時，基於相互之認識，以共同犯罪之意思參與者，
    即無礙於共同正犯之成立，而表示之方法，亦不以明示通謀
    為必要，即相互間有默示之合致，亦無不可，乃被告蔡峻良
    等9 人實行如事實欄所載行為、被告黃宇滐等4 人實行如
    事實欄所載行為、被告蔡世偉等4 人實行如事實欄所載
    行為，本即係蓄意前往尋釁，且下手實施之人所持用之木棍
    、鐵鎚體積非小，其中木棍均係共同被告自行攜帶前往，並
    非在現場隨手撿拾，乃共同被告取出木棍或撿拾鐵鎚砸毀現
    場物品，其餘人等見狀猶在現場助勢，待員警到場驅離或破
    壞殆盡始行散去，依其等行為客觀情況以觀，已足以認定事
    實欄部分，被告蔡峻良等9 人均有意圖供行使之用而攜帶
    兇器，基於在公共場所聚集三人以上施強暴之犯意聯絡，而
    在場助勢；事實欄部分，被告黃宇滐等4 人主觀上均有意
    圖供行使之用而攜帶兇器，基於在公共場所聚集三人以上施
    強暴之犯意聯絡，進而下手實施；事實欄部分，被告蔡世
    偉等4 人主觀上均有意圖供行使之用而攜帶兇器，基於在公
    共場所聚集三人以上施強暴之犯意，由被告蔡世偉首謀並下
    手實施，被告黃暐傑、黃建彰、李玄正則下手實施，此與行
    為人聚眾施強暴之目的是否在意欲另犯他罪，並無關聯。被
    告蔡世偉之辯護人陳稱被告蔡世偉等人主觀上並無妨害秩序
    故意等語，實不可採。
  ㈤綜上所述，本件事證明確，被告蔡峻良等9 人如事實欄所
    載犯行、被告黃宇滐等4 人如事實欄所載犯行、被告蔡世
    偉等4 人如事實欄所載犯行，均堪認定，應予依法論科。
三、論罪科刑之理由
  ㈠罪名及罪數
  1.按刑法第150 條規定於109 年1 月15日修正公布，修正後規
    定：「在公共場所或公眾得出入之場所聚集三人以上，施強
    暴脅迫者，在場助勢之人，處1 年以下有期徒刑、拘役或10
    萬元以下罰金；首謀及下手實施者，處6 月以上5 年以下有
    期徒刑。犯前項之罪，而有下列情形之一者，得加重其刑至
    二分之一：一、意圖供行使之用而攜帶兇器或其他危險物品
    犯之。二、因而致生公眾或交通往來之危險」，是依修正後
    規定，倘三人以上，在公共場所或公眾得出入之場所聚集，
    進而實行強暴脅迫者，不論是對於特定人或不特定人為之，
    已造成公眾或他人之危害、恐懼不安，應即該當犯罪成立之
    構成要件，以符保護社會治安之刑法功能；且本罪重在安寧
    秩序之維持，若其聚眾施強暴脅迫之目的在犯他罪，固得依
    他罪處罰，若行為人就本罪之構成要件行為有所認識而仍為
    本罪構成要件之行為，自仍應構成本罪，予以處罰。
  2.核被告所為：①如事實欄所載犯行，被告蔡峻良等9 人均
    係犯刑法第150 條第2 項、第1 項前段之攜帶兇器在公眾得
    出入之場所聚集三人以上施強暴助勢罪；②如事實欄所載
    犯行，被告黃宇滐等4 人均係犯刑法第150 條第2 項、第1
    項後段之攜帶兇器在公眾得出入之場所聚集三人以上下手實
    施強暴罪；③如事實欄所載犯行，被告蔡世偉係犯刑法第
    150 條第2 項、第1 項後段之攜帶兇器在公眾得出入之場所
    聚集三人以上首謀、下手實施強暴罪，被告黃暐傑、黃建彰
    、李玄正均係犯刑法第150 條第2 項、第1 項後段之攜帶兇
    器在公眾得出入之場所聚集三人以上下手實施強暴罪。起訴
    意旨誤引經立法者於109 年修正刑法第150 條之際明確予以
    揚棄之過往司法實務見解，就前述犯行所涉刑法第150 條之
    罪均不另為不起訴處分，辯護意旨則認均不構成刑法第150
    條之罪，均有未恰，業如前述，惟起訴範圍之認定本以起訴
    書犯罪事實欄記載為據，不受檢察官引用法條之拘束，是此
    部分之事實既經明載於起訴書犯罪事實欄，自已在起訴之範
    圍，本院自得於補充告知應適用之罪名（見本院卷第448-44
    9 頁），保障當事人於訴訟上權利後，補充起訴法條而為審
    理。至事實欄部分，起訴書雖漏載被告卓家禾、黃宇滐、
    曾威仁持用木棍砸毀物品下手實施之強暴行為，惟此屬單純
    一罪犯罪事實之一部擴張，依審判不可分原則，本院自得予
    以審判。
  3.又被告蔡世偉如事實欄所載各該犯行共3 罪間；被告
    卓家禾、黃宇滐、曾威仁如事實欄所載各該犯行共2 罪
    間，時地有別、行為互殊，暨事實欄犯行乃係經員警到場
    驅散而告終各情，足見各該犯行顯係基於各別犯意所為，應
    予分論併罰。末本院審酌本案犯罪情節、兇器種類等情狀，
    應認刑法第150 條前段所定刑度均已足以評價各行為人之不
    法，爰均不依同條第2 項規定加重其刑，併此指明。
  ㈡刑之加重
    被告蔡峻良前因傷害案件，經本院以103 年度訴字第408 號
    、臺灣高等法院高雄分院以104 年度上訴字第16號判處有期
    徒刑1 年確定，嗣於105 年9 月12日縮刑期滿執行完畢；被
    告林舜安前因違反毒品危害防制條例案件，經本院以107 年
    度簡字第1131號判處有期徒刑2 月確定，嗣於108 年3 月4
    日易科罰金執行完畢，有各該臺灣高等法院被告前案紀錄表
    在卷可按。其等於受徒刑執行完畢後，5 年以內故意再犯本
    件有期徒刑以上之各罪，均應論以累犯，參酌司法院釋字第
    775 號解釋意旨，爰依刑法第47條第1 項前段規定，分別加
    重其刑。
  ㈢量刑依據
    爰以行為人之責任為基礎，審酌被告蔡世偉等12人因與他人
    發生糾紛，不思循正當法律途徑解決，私自聚集鬧事，砸毀
    他人物品，嚴重影響社會秩序，自應予責難；惟念被告蔡世
    偉事後業已與告訴人莊育瑋達成和解取得被害人諒解，有雙
    方和解書在卷可憑（見本院卷第417 頁）；兼衡各次犯行聚
    集人數所生危險不一、各該被告犯罪參與之分工角色不同、
    坦承與否之犯後態度有異；參以被告蔡世偉等12人於本院審
    理時自述之學歷、工作、家庭狀況、健康情形（見本院卷第
    491-493 頁），及其等犯罪之動機、目的、手段、智識程度
    、生活狀況等一切情狀，分別量處如附表編號1 至3 「罪刑
    及沒收欄」所示之刑，並均諭知以新臺幣1,000 元折算1 日
    之易科罰金折算標準。
  ㈣定執行刑
    被告蔡世偉所犯如事實欄所載犯行，被告卓家禾、黃
    宇滐、曾威仁所犯如事實欄所載犯行，其中事實欄
    部分犯罪時間均為109 年4 月21日，前往尋釁對象相同，事
    實欄部分犯罪時間為109 年5 月1 日，前後犯罪性質則屬
    類似，實質侵害法益之質與量，未如形式上單從罪數所包含
    範圍之鉅，如以實質累加之方式定應執行刑，其刑度將超過
    其行為之不法內涵，有違罪責相當性原則；另考量因生命有
    限，刑罰對受刑人所造成之痛苦，係隨刑度增加而生加乘效
    果，以隨罪數增加遞減刑罰之方式，定其應執行刑，已足以
    評價其等行為之不法，爰依前揭規定，就被告蔡世偉所犯如
    事實欄所載犯行共3 罪間，被告卓家禾、黃宇滐、曾
    威仁所犯如事實欄所載犯行共2 罪間，分別定其執行刑
    如主文所示，並諭知同上之易科罰金折算標準。
四、沒收之宣告
    按供犯罪所用、犯罪預備之物或犯罪所生之物，屬於犯罪行
    為人者，得沒收之；前二項之沒收，於全部或一部不能沒收
    或不宜執行沒收時，追徵其價額，刑法第38條第2 項前段、
    第4 項定有明文。前述規定係藉由剝奪犯罪行為人之所有，
    以預防並遏止犯罪，既規定屬於犯罪行為人者，得沒收之，
    則於數人共同犯罪時，因共同正犯皆為犯罪行為人，故不問
    屬於共同正犯中何人所有，法院均得斟酌個案情節，不予沒
    收，或僅對共同正犯之所有者，或對部分或全部共同正犯，
    諭知沒收及依刑法第38條第4 項規定追徵其價額。查未扣案
    如事實欄所載之木棍3 支，事實欄所載之木棍3 支，分
    別係被告黃宇滐、蔡世偉所有供自己或共同正犯持作前述犯
    行之用，業經本院認定如前，自屬被告所有供本件犯罪所用
    之物，雖未扣案，仍應依前揭規定，隨同被告黃宇滐、蔡世
    偉前述各該犯行，分別宣告沒收之，並均諭知於全部或一部
    不能沒收或不宜執行沒收時，追徵其價額。至於未扣案如事
    實欄所載之木棍1 支，則係共同被告黃煦弼所有，另由本
    院隨同被告黃煦弼部分審結處理；其餘扣案物品，則無事證
    證明與本案犯行具有直接關聯性，亦非屬違禁物，爰均不於
    本案宣告沒收，附此敘明。
五、不另為無罪部分（即事實欄被告蔡峻良等9 人參與犯罪組
    織、恐嚇危害安全、毀損他人物品部分；事實欄被告黃暐
    傑等4 人參與犯罪組織、恐嚇危害安全部分；事實欄被告
    蔡世偉等4 人發起、參與犯罪組織、恐嚇危害安全部分）
  ㈠公訴意旨另以：
  1.被告蔡世偉為逼迫劉原益與呂俊和出面說明，被告蔡峻良等
    9 人、共同被告黃煦弼、「明仔」於事實欄所載時、地，
    由共同被告黃煦弼持木棍砸毀上址之門窗及鞋櫃，其餘之人
    則在一旁助勢叫囂「劉原益出來面對」等語，致張劉秀英心
    生畏懼，足生損害於張劉秀英之生命、身體安全。因認被告
    蔡峻良等9 人此部分亦涉犯組織犯罪條例第3 條第1 項之參
    與犯罪組織、刑法第305 條之恐嚇危害安全、刑法第354 條
    之毀損他人物品罪嫌等語。
  2.被告蔡世偉於事實欄所載時、地對劉原益尋仇未果後，被
    告黃宇滐等4 人、「明仔」於事實欄所載時、地，由被告
    蔡世偉手持劉原益放置該處之榔頭，破壞劉原益之漁船、砸
    毀玻璃。因認被告黃宇滐等4 人此部分均涉犯組織犯罪條例
    第3 條第1 項之參與犯罪組織、刑法第305 條之恐嚇危害安
    全罪嫌等語。
  3.被告蔡世偉認其父親遭受莊育瑋威脅，對莊育瑋心生不滿，
    被告蔡世偉等4 人、「阿逢」於事實欄所載時、地，由被
    告蔡世偉搭載被告黃暐傑、黃建彰、李玄正、「阿逢」前往
    ，共同以棍棒敲打、撿拾石頭丟擲方式砸毀該檳榔攤、機車
    、玻璃，被告蔡世偉復以通訊軟體傳送語音訊息內容略以：
    「整天在那邊跟人家嗆輸贏」、「要玩伶北跟你玩啦」等語
    ，致莊育瑋心生畏懼，足生損害於莊育瑋之生命、身體、財
    產安全。因認被告蔡世偉此部分均涉犯組織犯罪條例第3 條
    第1 項之發起犯罪組織、刑法第305 條之恐嚇危害安全罪嫌
    ；被告黃暐傑、黃建彰、李玄正此部分均涉犯組織犯罪條例
    第3 條第1 項之參與犯罪組織、刑法第305 條之恐嚇危害安
    全罪嫌等語。
  ㈡按犯罪事實應依證據認定之，無證據不得認定其犯罪事實；
    不能證明被告犯罪者，應諭知無罪之判決，刑事訴訟法第15
    4 條第2 項、第301 條第1 項分別定有明文。又事實之認定
    ，應憑證據，如未能發現相當證據，或證據不足以證明，自
    不能以推測或擬制之方法為裁判基礎。且認定犯罪事實所憑
    之證據，無論直接證據或間接證據，其為訴訟上之證明，須
    於通常一般之人均不致有所懷疑，而得確信其為真實之程度
    者，始得據為有罪之認定，倘其證明尚未達到此一程度，而
    有合理之懷疑存在而無從使事實審法院得有罪之確信時，即
    應由法院諭知被告無罪之判決。經查：
  1.被告蔡峻良等9 人有於事實欄所載時、地聚集叫囂喧鬧「
    劉原益出來面對」等語，共同被告黃煦弼並持木棍砸毀上址
    之門窗及鞋櫃等情，固經本院認定如前；惟組織犯罪條例所
    稱之犯罪組織，係指三人以上，以實行強暴、脅迫、詐術、
    恐嚇為手段之罪，所組成具有持續性或牟利性之有結構性組
    織，此觀組織犯罪防制條例第2 條規定甚明。而被告蔡峻良
    等9 人係因不滿其等友人周黃志寬先前遭劉原益、呂俊和等
    人毆打成傷，要替周黃志寬向劉原益討公道，前往上開地點
    ，顯見被告蔡峻良等9 人係因獲悉友人遭下手重傷訊息始臨
    時聚集，並不具有上下階層、縝密分工之結構性，亦難認具
    有長久持續或牟利之特性，僅得認定其等為立即實行犯罪而
    隨意組成之共犯結構，自難遽認其等有何參與犯罪組織行為
    ，尚無從逕以組織犯罪防制條例第3 條第1 項後段之參與犯
    罪組織罪相繩；又刑法上之恐嚇危害安全罪，係指行為人以
    未來之加害生命、身體、自由、名譽、財產之惡害通知被害
    人，使其發生畏怖心理而言，乃被告蔡峻良等9 人前往該處
    尋覓劉原益理論，在張劉秀英住處前道路聚集叫囂，並砸毀
    該處物品，依一般客觀情狀判斷，誠然足令該處之住戶張劉
    秀英，甚而周遭鄰居心生畏懼，惟其等並未以任何未來之加
    害生命、身體、自由、名譽、財產之惡害通知張劉秀英，自
    與恐嚇危害安全罪之構成要件不相當，基於罪刑法定原則，
    實無由構成刑法第305 條之恐嚇危害安全罪；另共同被告黃
    煦弼持木棍砸毀上址之門窗及鞋櫃之際，被告蔡峻良等9 人
    固有在場，惟被告蔡峻良等9 人並無實際下手實行此部分犯
    行，苟別無其他不利於被告之事證，尚無從單純僅以被告蔡
    峻良等9 人在場乙節，遽論被告蔡峻良等9 人有何毀損他人
    物品之犯意聯絡或行為分擔，基於罪疑惟利被告原則，自不
    得論以刑法第354 條之毀損他人物品罪。
  2.被告黃宇滐等4 人有於事實欄所載時、地，持榔頭、木棍
    破壞漁船物品等情，雖經本院認定如前，惟依卷內事證，被
    告黃宇滐等4 人係因突發臨時之事件聚集，已如前述，並無
    從認定其等具有上下階層、縝密分工之結構性，實難認具有
    長久持續或牟利之犯罪組織特性，而被告黃宇滐等4 人行為
    當時劉原益並不在場，其等亦無以未來之加害生命、身體、
    自由、名譽、財產之惡害通知劉原益，核與組織犯罪防制條
    例第3 條第1 項後段之參與犯罪組織罪、刑法第305 條之恐
    嚇危害安全罪之構成要件有間。
  3.被告蔡世偉等4 人有於事實欄所載時、地，由被告蔡世偉
    搭載被告黃暐傑、黃建彰、李玄正前往，持木棍敲打砸毀該
    處檳榔攤物品等情，業經本院認定如前；而被告蔡世偉有以
    通訊軟體傳送語音訊息與莊育瑋內容略以：「整天在那邊跟
    人家嗆輸贏」、「要玩伶北跟你玩啦」等語，為被告蔡世偉
    於警詢、偵訊及本院審理時自承在案（見警二卷第20頁，偵
    一卷第19頁，本院卷第165-166 、491 頁），且經證人莊育
    瑋於警詢、偵訊時證述明確（見警二卷第101-104 頁），並
    有卷附通訊軟體翻拍照片可考（見警二卷第121-127 頁），
    亦堪認屬實。然被告蔡世偉等4 人係因不滿莊育瑋追討債務
    ，始臨時聚集前往上開地點砸店，係屬為立即實行犯罪而隨
    意組成之共犯結構，並不符合組織犯罪條例所稱之犯罪組織
    ；而被告蔡世偉前述語音訊息用語固屬粗鄙，惟其意顯係在
    向莊育瑋揚威立聲，並非以未來之加害生命、身體、自由、
    名譽、財產之惡害通知莊育瑋，被告蔡世偉等4 人之行為雖
    非可取，但實不該當刑法恐嚇危害安全罪之構成要件。
  4.此外，復查無其他積極證據足以證明被告蔡峻良等9 人各有
    公訴意旨所指此部分發起、參與犯罪組織、恐嚇危害安全、
    毀損他人物品等犯行，此部分犯行即屬不能證明，然公訴意
    旨所指此部分若成立犯罪，亦與前揭攜帶兇器在公眾得出入
    之場所聚集三人以上首謀、下手實施強暴、施強暴助勢有罪
    部分，各具有裁判上一罪之想像競合犯關係，爰均不另為無
    罪之諭知。
六、不另為不受理部分（即事實欄被告蔡世偉等4 人毀損他人
    物品部分）
  ㈠公訴意旨另以：被告蔡世偉等4 人、「阿逢」於事實欄所
    載時、地，共同以棍棒敲打、撿拾石頭丟擲之方式，砸毀前
    述莊育瑋經營之檳榔攤、機車、玻璃等物品。因認被告蔡世
    偉等4 人此部分均涉犯刑法第354 條之毀損他人物品罪嫌等
    語。
  ㈡按告訴乃論之罪，告訴人於第一審辯論終結前，得撤回其告
    訴；告訴經撤回者，法院應諭知不受理之判決，刑事訴訟法
    第238 條第1 項、第303 條第3 款分別定有明文。經查，此
    部分被告蔡世偉等4 人所涉刑法第354 條之毀損他人物品罪
    ，依同法第357 條規定，須告訴乃論。茲據告訴人莊育瑋於
    本院審理中與被告蔡世偉達成和解具狀撤回告訴，有撤回告
    訴聲請狀在卷可稽（見本院卷第417 頁），依刑事訴訟法第
    239 條規定，其效力及於其他共犯，揆諸前揭說明，此部分
    本均應諭知不受理之判決，然公訴意旨所指此部分若成立犯
    罪，亦與前揭攜帶兇器在公眾得出入之場所聚集三人以上首
    謀、下手實施強暴有罪部分，具有裁判上一罪之想像競合犯
    關係，爰均不另為不受理之諭知。
貳、無罪及不受理部分（即起訴書犯罪事實欄㈢㈣㈤部分）
一、無罪部分（即起訴書犯罪事實欄㈢㈣㈤被告蔡世偉恐嚇危
    害安全部分）
  ㈠公訴意旨另以：被告蔡世偉因誤認呂俊和住處為高雄市○○
    區○○路00號，與真實姓名不詳綽號「泉泉」之成年男子（
    下稱「泉泉」），於109 年4 月21日22時許，前往上址，由
    被告蔡世偉駕駛未懸掛車牌之自用小客車，衝撞上開房屋大
    門（毀損部分未據告訴），致居住該處之楊富元心生畏懼，
    足生損害於楊富元之生命、身體安全（此即起訴書犯罪事實
    欄㈢）；被告蔡世偉後因知悉呂俊和住處為高雄市○○區
    ○○路00號，再與「泉泉」，於翌日（109 年4 月22日）1
    時許，前往上址，由被告蔡世偉駕駛上開自用小客車，衝撞
    該處房屋鐵門（毀損部分業據撤回告訴，詳下述不受理部分
    ），致呂俊和、呂俊傑心生畏懼，足生損害於呂俊和、呂俊
    傑之生命、身體安全（此即起訴書犯罪事實欄㈣）；其後
    被告蔡世偉因認劉茂松協助劉原益藏匿，遂與真實姓名不詳
    之成年男子，於109 年4 月28日1 時許，前往劉茂松位於高
    雄市○○區○○○街00號住處，由該男子駕駛懸掛車牌號碼
    00-0000號之自用小客車，衝撞房屋大門（毀損部分業據撤
    回告訴，詳下述不受理部分），致劉茂松心生畏懼，足生損
    害於劉茂松之生命、身體、財產安全（此即起訴書犯罪事實
    欄㈤）。因認被告蔡世偉此部分均涉犯刑法第305條之恐
    嚇危害安全罪嫌等語。
  ㈡被告蔡世偉有於前揭各該時、地由自己或共犯駕駛車輛，衝
    撞各該房屋大門等情，為被告蔡世偉於警詢、偵訊及本院審
    理時均坦承不諱（見警二卷第17-27 頁，偵一卷第17-24 、
    41-45 頁，聲羈卷第23-27 頁，本院卷第161-165 、488-49
    0 頁），且經證人楊富元、劉茂松、呂俊和、呂俊傑於警詢
    、偵訊時證述綦詳，復有相關監視錄影畫面翻拍照片在卷可
    參（見警二卷第65-67 、89-91 頁，偵一卷第107-117 頁，
    偵四卷第165-168 頁），固堪認屬實。惟被告蔡世偉及其共
    犯當時所欲尋釁之主要對象為劉原益、呂俊和，而案發當時
    劉原益、呂俊和均不在場，其等亦未以任何未來之加害生命
    、身體、自由、名譽、財產之惡害通知楊富元、劉茂松、呂
    俊和、呂俊傑，自與恐嚇危害安全罪之構成要件不相當，基
    於罪刑法定原則，實無由構成刑法第305 條之恐嚇危害安全
    罪，此部分犯行即屬不能證明，均應諭知無罪之判決。
二、不受理部分（即起訴書犯罪事實欄㈣㈤被告蔡世偉毀損他
    人物品部分）
  ㈠公訴意旨另以：被告蔡世偉與「泉泉」，於109 年4 月22日
    1 時許，前往呂俊和、呂俊傑位於高雄市○○區○○路00號
    住處，由被告蔡世偉駕駛未懸掛車牌之自用小客車，衝撞該
    處房屋鐵門，造成該處鐵門毀壞（此即起訴書犯罪事實欄
    ㈣）；被告蔡世偉另與真實姓名不詳之成年男子，於109 年
    4 月28日1 時許，前往劉茂松位於高雄市○○區○○○街00
    號住處，由該男子駕駛懸掛車牌號碼00-0000 號之自用小客
    車，衝撞住處大門，造成鐵門及玻璃門毀損，3 部普通重機
    車亦遭波及（此即起訴書犯罪事實欄㈤）。因認被告蔡世
    偉此部分均涉犯刑法第34條之毀損他人物品罪嫌等語。
  ㈡按告訴乃論之罪，告訴人於第一審辯論終結前，得撤回其告
    訴；告訴經撤回者，法院應諭知不受理之判決，刑事訴訟法
    第238 條第1 項、第303 條第3 款分別定有明文。經查，此
    部分被告蔡世偉所涉刑法第354 條之毀損他人物品罪，依同
    法第357 條規定，須告訴乃論。茲據告訴人呂俊和、呂俊傑
    、劉茂松於本院審理中與被告蔡世偉達成和解具狀撤回告訴
    ，有撤回告訴聲請狀、和解書在卷可稽（見本院卷第415 、
    419-421 頁），揆諸前揭說明，此部分均應諭知不受理之判
    決。
據上論斷，應依刑事訴訟法第299 條第1 項前段、第301 條第1
項，刑法第28條、第150 條第2 項、第1 項、第47條第1 項、第
41條第1 項前段、第8 項、第51條第5 款、第38條第2 項前段、
第4 項，刑法施行法第1 條之1 ，判決如主文。
本案經檢察官張媛舒提起公訴，檢察官張靜怡、陳俊宏到庭執行
職務。
中    華    民    國  110     年    11    月    30    日
                  刑事第十一庭  審判長法  官  莊珮吟
                                      法  官  洪碩垣
                                      法  官  黃鳳岐
以上正本證明與原本無異。
如不服本判決，應於送達後20日內，向本院提出上訴狀。
中    華    民    國   110    年    12    月    3     日
                                      書記官  林依潔
【附表】
┌─┬───────┬─────────────────┐
│編│犯罪事實      │罪刑及沒收                        │
│號│              │                                  │
├─┼───────┼─────────────────┤
│1 │如事實欄所載│蔡世偉犯攜帶兇器在公眾得出入之場所│
│  │（即起訴書犯罪│聚集三人以上施強暴助勢罪，處有期徒│
│  │事實欄㈠）  │刑參月，如易科罰金，以新臺幣壹仟元│
│  │              │折算壹日。                        │
│  │              │卓家禾犯攜帶兇器在公眾得出入之場所│
│  │              │聚集三人以上施強暴助勢罪，處有期徒│
│  │              │刑參月，如易科罰金，以新臺幣壹仟元│
│  │              │折算壹日。                        │
│  │              │黃宇滐犯攜帶兇器在公眾得出入之場所│
│  │              │聚集三人以上施強暴助勢罪，處有期徒│
│  │              │刑參月，如易科罰金，以新臺幣壹仟元│
│  │              │折算壹日。                        │
│  │              │曾威仁犯攜帶兇器在公眾得出入之場所│
│  │              │聚集三人以上施強暴助勢罪，處有期徒│
│  │              │刑參月，如易科罰金，以新臺幣壹仟元│
│  │              │折算壹日。                        │
│  │              │蔡峻良犯攜帶兇器在公眾得出入之場所│
│  │              │聚集三人以上施強暴助勢罪，累犯，處│
│  │              │有期徒刑肆月，如易科罰金，以新臺幣│
│  │              │壹仟元折算壹日。                  │
│  │              │邱黃凱程犯攜帶兇器在公眾得出入之場│
│  │              │所聚集三人以上施強暴助勢罪，處有期│
│  │              │徒刑參月，如易科罰金，以新臺幣壹仟│
│  │              │元折算壹日。                      │
│  │              │黃宇琪犯攜帶兇器在公眾得出入之場所│
│  │              │聚集三人以上施強暴助勢罪，處有期徒│
│  │              │刑肆月，如易科罰金，以新臺幣壹仟元│
│  │              │折算壹日。                        │
│  │              │黃春入犯攜帶兇器在公眾得出入之場所│
│  │              │聚集三人以上施強暴助勢罪，處有期徒│
│  │              │刑肆月，如易科罰金，以新臺幣壹仟元│
│  │              │折算壹日。                        │
│  │              │林舜安犯攜帶兇器在公眾得出入之場所│
│  │              │聚集三人以上施強暴助勢罪，累犯，處│
│  │              │有期徒刑肆月，如易科罰金，以新臺幣│
│  │              │壹仟元折算壹日。                  │
├─┼───────┼─────────────────┤
│2 │如事實欄所載│蔡世偉犯攜帶兇器在公眾得出入之場所│
│  │（即起訴書犯罪│聚集三人以上下手實施罪，處有期徒刑│
│  │事實欄㈡）  │陸月，如易科罰金，以新臺幣壹仟元折│
│  │              │算壹日。                          │
│  │              │卓家禾犯攜帶兇器在公眾得出入之場所│
│  │              │聚集三人以上下手實施罪，處有期徒刑│
│  │              │陸月，如易科罰金，以新臺幣壹仟元折│
│  │              │算壹日。                          │
│  │              │黃宇滐犯攜帶兇器在公眾得出入之場所│
│  │              │聚集三人以上下手實施罪，處有期徒刑│
│  │              │陸月，如易科罰金，以新臺幣壹仟元折│
│  │              │算壹日。未扣案之木棍參支，均沒收，│
│  │              │於全部或一部不能沒收時，均追徵其價│
│  │              │額。                              │
│  │              │曾威仁犯攜帶兇器在公眾得出入之場所│
│  │              │聚集三人以上下手實施罪，處有期徒刑│
│  │              │陸月，如易科罰金，以新臺幣壹仟元折│
│  │              │算壹日。                          │
├─┼───────┼─────────────────┤
│3 │如事實欄所載│蔡世偉犯攜帶兇器在公眾得出入之場所│
│  │（即起訴書犯罪│聚集三人以上首謀、下手實施罪，處有│
│  │事實欄）    │期徒刑陸月，如易科罰金，以新臺幣壹│
│  │              │仟元折算壹日。未扣案之木棍參支，均│
│  │              │沒收，於全部或一部不能沒收時，均追│
│  │              │徵其價額。                        │
│  │              │黃暐傑犯攜帶兇器在公眾得出入之場所│
│  │              │聚集三人以上下手實施罪，處有期徒刑│
│  │              │陸月，如易科罰金，以新臺幣壹仟元折│
│  │              │算壹日。                          │
│  │              │黃建彰犯攜帶兇器在公眾得出入之場所│
│  │              │聚集三人以上下手實施罪，處有期徒刑│
│  │              │陸月，如易科罰金，以新臺幣壹仟元折│
│  │              │算壹日。                          │
│  │              │李玄正犯攜帶兇器在公眾得出入之場所│
│  │              │聚集三人以上下手實施罪，處有期徒刑│
│  │              │陸月，如易科罰金，以新臺幣壹仟元折│
│  │              │算壹日。                          │
└─┴───────┴─────────────────┘
【附錄】本案論罪科刑法條
刑法第150 條
在公共場所或公眾得出入之場所聚集三人以上，施強暴脅迫者，
在場助勢之人，處1 年以下有期徒刑、拘役或10萬元以下罰金；
首謀及下手實施者，處6 月以上5 年以下有期徒刑。
犯前項之罪，而有下列情形之一者，得加重其刑至二分之一：
一、意圖供行使之用而攜帶兇器或其他危險物品犯之。
二、因而致生公眾或交通往來之危險。